【裁判字號】    92,再,44
【裁判日期】    920925
【裁判案由】    虛報進口貨物
【裁判全文】
臺北高等行政法院裁定                                九十二年度再字第四四號
    再審  原告  夏力有限公司
    代  表  人  甲○○負責人.
    再審  被告  財政部基隆關稅局
    代  表  人  洪啟清（局長）
右當事人間因虛報進口貨物稅事件，再審原告對最高行政法院中華民國九十二年五月
二十九日九十二年度裁字第六七一號裁定及本院中華民國九十年五月十三日九十年度
訴字第二六七一號裁定聲請再審，本院裁定如左：
    主  文
本件移送於最高行政法院。
    理  由
一、按「訴訟之全部或一部，法院認為無管轄權者，依原告之聲請或依職權以裁定移
    送於其管轄法院。」行政訴訟法第十八條準用民事訴訟法第二十八條第一項規定
    甚明。
二、次按「再審之訴專屬為判決之原行政法院管轄」、「對於最高行政法院之判決，
    本於第二百七十三條第一項第九款至第十四款事由聲明不服者，雖有前二項之情
    形，仍專屬原高等行政法院管轄。」「裁定已經確定，而有第二百七十三條之情
    形者，得準用本編之規定，聲請再審」行政訴訟法第二百七十五條第一項、第三
    項、第二百八十三條分別定有明文。據此，對於最高行政法院之裁定聲請再審，
    原應由最高行政法院管轄，若係本於同法第二百七十三條第一項第九款至第十四
    款之事由而提起者，因涉及確定判決所認定之事實，乃由原高等行政法院管轄；
    惟若以聲請人逾期提起再訴願為由從程序上予以駁回聲請人之訴，顯未就實體部
    分予以審酌，縱原處分有何違法或瑕疵之處，亦非本件再審程序所得審究。
三、查本件再審原告係以上開本院及最高行政法院之裁定，違反行政訴訟法第二百七
    十三條及第二百七十四條之規定聲請再審，惟查本院九十一年五月十三日九十年
    度訴字第二六七一號裁定，係以再審原告提起訴願逾法定不變期間而駁回其訴，
    再審原告不服經提起上訴，而為最高行政法院以九十二年度裁字第六七一號裁定
    駁回，因而本件再審乃係對最高行政法院前開裁定聲請再審，合先敘明。而最高
    行政法院上開裁定亦僅從程序上予以駁回，並未就實體部分予以審究，再審原告
    主張本於行政訴訟法第二百七十三條及第二百七十四條之事由而提起，惟未具體
    主張本於該條何款事由，揆諸上開說明，自仍應由最高行政法院管轄，本件誤向
    本院聲請再審，依首揭說明，本院自無管轄權，爰依職權移送於其管轄法院，裁
    定如主文。
四、依行政訴訟法第十八條、民事訴訟法第二十八條第一項，裁定如主文。
中    華    民    國    九十二      年      九      月      二十五      日
            臺 北 高 等 行 政 法 院   第 七 庭
                           審 判 長 法  官  鄭  小  康
                                    法  官  林  金  本
                                    法  官  黃  秋  鴻
右為正本係照原本作成。
如不服本裁定，應於送達後十日內向本院提出抗告狀（須按他造人數附繕本）。
中    華    民    國    九十二      年      九      月      二十五      日
                                    書 記 官  王 琍 瑩


司法院資訊處製作；財團法人民間司法改革基金會備份。
